# 坏账计提

提问人：liuguoan 时间：2020-04-12 10:01:04
陈版您好：A公司的客户B公司，于 2020 年 3 月申请破产，A公司与中国出口信用保险公司（简称中信保）签订了保险合同，合同约定赔偿比例为90%。针对应收账款如何计提信用减值损失有两种处理方式，第一、按照应收账款余额的10%计提，收到保险公司的赔偿时冲减应收账款，该处理方式不涉及非经常性损益。第二、按照应收账款余额的100%计提（需要获取管理层声明是否全部无法收回），收到保险公司的赔款时计入营业外收入，若采用该处理方式，则收到保险公司的赔款属于非经常性损益。上述两种会计处理方式哪种更为合理？

回答人：chenyiwei
应采用第二种做法。参考：《瑞华研究 2010 ～ 2019 汇编》之“问题4-1-70（应收账款由第三方提供保证的，坏账准备如何计提）”。

提问人：沉默羔羊 时间：2020-05-14 18:08:00
客户破产对应的坏账计入信用减值损失，作为经常性损益，但收到的赔偿计入营业外收入，计入非经，这是不是存在矛盾？

回答人：chenyiwei
并不矛盾。具体业务背景是什么？